# 基于合作协议的契约型私募股权投资基金会计税务处理

提问人：wx_5e742fe590a5 时间：2020-03-20 08:05:22
陈老师：您好， 求助
我司基于合作方协议（协议约定资金通过契约经纪走，但是基金管理人做名义股东，时间股东权益由投资人承担），通过契约型私募股权投资基金投资了一个项目，对于这类基于合作协议的契约型私募投资基金能否将基金仅仅视为一个资金通道，会计处理上穿透来看仍然按长期股权投资相关要求处理，这类基金在会计税务处理上面有哪些需要注意的事项及相关法规准则指引等。

回答人：chenyiwei
可以这样理解。这类基金属于本企业所控制，视同子公司纳入合并报表范围。在合并报表层面直接体现基金对外各项投资。